臺灣臺北地方法院民事判決　　　　　　　　　　　九十一年度保險簡上字第一七號
　　上　訴　人　交通部台灣區國道新建工程局
　　法定代理人　午○○
　　訴訟代理人　王寶輝律師
　　複　代理人　陳世源律師
　　被　上訴人　明台產物保險股份有限公司
　　法定代理人　戊○○
　　被　上訴人　新光產物保險股份有限公司
　　法定代理人　甲○○
　　被　上訴人　友聯產物保險股份有限公司
　　法定代理人　子○○
　　右三人共同
　　訴訟代理人　庚○○
　　被上訴人　　中國產物保險股份有限公司
　　　　　　　　　　　　　台北市○○路一○○號十至十二樓
　　法定代理人　辰○○
　　被上訴人　　泰安產物保險股份有限公司
　　法定代理人　丑○○
　　訴訟代理人　卯○○
　　　　　　　　乙○○
　　複代理人　　己○○
　　　　　　　　癸○○
　　　　　　　　辛○○
　　被上訴人　　英商吉利保險股份有限公司
　　法定代理人　壬○○
　　被上訴人　　太平產物保險股份有限公司
　　法定代理人　寅○○
　　被上訴人　　富邦產物保險股份有限公司
　　法定代理人　巳○○
　　被上訴人　　法商安盛產物保險股份有限公司台灣分公司
　　法定代理人　丙○○
　　訴訟代理人　壬○○律師
　　參　加　人　興松有限公司
　　法定代理人　丁○○
　　訴訟代理人　潘正芬律師
　　複代理人　　楊方春律師
　　複代理人　　蔡岳龍律師
右當事人間請求給付保險金事件，上訴人對於中華民國九十一年三月五日臺灣臺北地
方法院臺北簡易庭九十年度北保險簡字第六九號第一審判決提起上訴，本院於九十三
年二月二十日辯論終結，判決如左：
    主  文
上訴駁回。
第二審訴訟費用由上訴人負擔。
    事  實
甲、上訴人方面：
    一、聲明：(一)原判決廢棄。(二)被上訴人英商吉利保險股份有限公司及法商安盛產
        物保險股份有限公司台灣分公司應按附表所示之金額及利息連帶給付上訴人
        ，其餘上訴人應各按如附表所示之金額及利息給付上訴人。
    二、陳述；除與原判決記載相同者，茲予引用外，補稱：
        (一)程序方面：按就他人之財產或營業概括承受其資產及負債者，因對於債權
          人為承受之通知或公告，而生承擔債務之效力」前項情形，債務人關於到
          期之債權，自通知或公告時起，未到期之債權，自到期時起，二年以內，
          與承擔人連帶負其責任，此觀民法第三百零五條規定至明，次按外國公司
          經認許後，無意在中國境內繼續營業者，應繳銷原認許證件，向主管機關
          申請撤回認許，但不得免除申請撤回以前所負之責任或債務」又撤回認許
          之外國公司，應就其在中國境內營業，或分公司所生之債權債務清算了結
          ，所有清算未了之債務，仍由該外國公司清償之，此觀之公司法第三百七
          十八條及第三百八十條第一項規定至明而股份有限公司清算人於就任後，
          應即以三次以上公告，催告債權人於三個月內申報其債權，並應聲明逾期
          不申報者，不列入清算之內，但為清算人所明知者，不在此限」其債權人
          為清算人所明知者，並應分別通知之，此觀之公司法第三百二十七條規定
          至明。準此，清算中公司之債權人為清算人所明知者，其未通知該債權人
          ，並清償該債務，應認清算程序尚未終結，其法人人格並未消滅（最高法
          院九十二年度台上字第九八五號判決意旨，足資參照，請詳上證十一號）
          。查被上訴人英商吉利保險股份有限公司（下稱英商吉利保險公司）雖於
          民國（下同）八十九年間將其在我國訂定之保險契約概括移轉於法商安盛
          產物保險股份有限公司台灣分公司（下稱法商安盛產險公司台灣分公司）
          ，惟依前揭揭民法第三百零五條規定，被上訴人英商吉利保險公司仍應於
          二年內與法商產險公司台灣分公司連帶負其責任，是上訴人於原審以九十
          年十二月十一日準備書狀追加英商吉利保險公司為被告，請求其給付保險
          金，未逾上開二年期間，自屬適法。又被上訴人英商吉利保險公司雖已於
          八十九年八月十八日向主管機關財政部申請撤回認許，並向鈞院聲報清算
          完結，蒙　鈞院於九十年十一月二十七日准予備查，惟其清算人明知上訴
          人為系爭保險契約之被保險人，竟未依公司法第三百二十七條規定通知上
          訴人，其清算程序顯有重大瑕疵，自應認其清算程序尚未終結，至於　鈞
          院准予備查，僅為備案性質，要不因此遽認其法人人格當然消滅。
        (二)查系爭保險契約所適用之特約條款，含編號００２加保交互責任條款。而
          編號００２加保交互責任條款內明確記載「茲特約定：一、本保險單所載
          各被保險人視同個別投保保險單第二條營造（安裝）工程第三人意外責任
          險，並互為其所承保之第三人．．．」。是依上開特約條款約定，各被保
          險人視同個別投保，上訴人自得單獨行使系爭保險契約上之權利，無須與
          另一被保險人即參加人興松公司共同為之。
     　 (三)被上訴人等徒以「證人闕錦祥於原審提出附卷之系爭工程現場照片」及「
          上訴人第三區工程處九十年二月十二日國工三八九工字第七一二八號函」
          為其證據方法，執而主張系爭工程停工逾三十日為導致保險事故發生之原
          因，並執此主張有營造綜合保險契約基本條款第一章第七條第(七)項約定除
          外條款之適用，而拒絕理賠云云，顯不可採，謹具體陳述於后：
          1.按兩造均不爭執之系爭營造綜合保險契約基本條款第一章第七條第(七)項
          　約定：「第一條營造工程財物損失險及第二條營造工程第三人意外責任
            險之承保範圍，不包括直接或間接因工程之一部分或全部連續停頓逾三
            十日曆天所致之毀損、滅失或賠償責任。」準此，倘「工程之一部分或
            全部連續停頓逾三十日曆天」之事實，並非造成營造工程之財物損失及
            對於第三人之意外責任之直接或間接原因，保險人仍不得執此主張有上
            開除外條款之適用而拒絕理賠，約定至明。此乃基於保險契約之「對價
            平衡原則」而設之約定，亦即要保人或被保險人所給付之保險費，與保
            險人所承擔之危險，互為對價關係，並於保險期間維持平衡狀態。質言
            之，除須有工程全部或一部連續停工逾三十日曆天之事實發生外，尚須
            該停工之事實導致保險事故發生之危險額外增加，而該額外增加之危險
            為導致保險事故發生之原因，保險人始可主張上開除外條款之適用而拒
            絕理賠。倘工程雖停工逾三十日曆天，惟該停工之事實，並未額外增加
            保險事故發生之危險」或雖停工之事實導致額外增加保險事故發生之危
            險，惟該額外增加之危險，並非導致保險事故發生之原因，保險人均不
            得主張有上開除外條款之適用而拒絕理賠，此觀之保險法第六十四條第
            一項但書規定，及上述營造綜合保險契約基本條款第一章第七條第(七)項
            之約定，法理至明。
        　2.查證人闕錦祥於原審提出附卷之系爭工程現場照片，僅足顯示象神颱風
            侵襲後之系爭工程工地現場狀況，與象神颱風侵襲前之系爭工程工地現
            場狀況，已有顯著差異，應可判斷，自不得徒以卷附照片所顯示之系爭
            工地現場情況，即遽認系爭工程於停工期間，保險事故發生之危險有額
            外增加，尤不得遽此遽認該額外增加之危險，為導致保險事故發生之原
            因，事理及法理均至明確。退步言之，即令卷附照片所顯示系爭工程工
            地現場狀況，與工程停工後至象神颱風侵襲前之系爭工程工地現場狀況
            ，並無不同，惟「系爭工程已經開挖、山坡地上土石裸露外無樹木山林
            之保護、以及現場未做防護措施」等工地現場情況，與未停工前之工地
            現場狀況，並無不同，亦即系爭工程已經開挖、山坡地上土石裸露在外
            無樹木山林之保護、以及現場未做防護措施，均為施工中已發生之工地
            現場實際情況，並非因停工期間而額外增加之危險，此業經證人王福鎮
            即監造單位現場工程司於　鈞院九十一年八月一日準備程序期日到場證
            述明確，因此導致保險事故發生，仍屬被上訴人等即保險人之承保範圍
            ，應無除外條款之適用。
          3.次查上訴人第三區工程處九十年二月十二日國工三九０南字第０八四０
            號函雖記載「「本處八十九年十二月十四日國工三八九工字第七一二八
            號函所指財物損失係第三人財物受損（在保單有效期間內發生），受損
            原因為承包商施作潭邊橋施工便道期間護坡工及排水溝未施作而含有潛
            在危險因素，適逄象神颱風侵襲而導致災害發生，損及第三人財物」，
            惟上開記載，僅足解為承包商於「施作潭邊橋施工便道期間」，應施作
            護坡及排水溝等工程，而未予施作，因而含有潛在危險因素，其文義記
            載至為明確。上開保險事故發生之危險，係發生於承包商施工期間，並
            非於工程停工後，新發生之危險，亦即並非停工期間額外增加之危險，
            因而導致保險事故發生，仍屬保險人之承保範圍，亦無除外條款之適用
            。是即令承包商於施作潭邊橋施工便道期間，應施作護坡及排水溝等工
            程，而未予施作，對於本件損害之發生與有過失，因而發生保險事故，
            仍屬被上訴人之承保範圍，並無除外條款之適用，此非但為兩造間營造
            綜合保險契約基本條款第一章第二條第一項約定之當然解釋，亦與責任
            保險之本旨，正相符合。
        (四)關於被上訴人等以上訴人請求給付保險金計四十一萬二千二百七十六元中
          ，有三萬零八百五十五元尚未實際支付為由，執此主張上訴人實際上並未
          受有損害而拒絕理賠云云，顯不可採，謹具體陳述於后：
          1.按保險人於第三人由被保險人應負責任事故所致之損失，未受賠償以前
            ，不得以賠償金額之全部或一部給付被保險人，保險法第九十四條雖有
            明文規定」惟本法之強制規定不得以契約變更之，但有利於被保險人者
            ，不在此限，復為保險法第五十四條第一項所明定。準此，倘責任保險
            契約中，約明於被保險人依法應對第三人負賠償責任而受賠償請求時，
            保險人即負有給付保險金之責，則依保險法第五十四條第一項規定，上
            開特別約定自得排除保險法第九十四條規定之適用，法理至明。
          2.查於上訴人受第三人賠償請求時，被上訴人等即應負給付保險金之責，
        　　此觀之系爭營造綜合保險契約基本條第一章第二條第一項約定自明。而
            上開特別約定，為有利於上訴人之約定，揆之右所揭保險法第五十四條
            第一項規定，自得排除保險法第九十四條規定之適用。乃被上訴人等徒
            以上訴人請求給付保險金計四十一萬二千二百七十六元中，有三萬零八
            百五十五元尚未實際支付為由，執而主張拒絕理賠，顯與前揭營造綜合
            保險契約基本條款第一章第二條第一項約定不符，自非可取。至於上訴
            人先以何人款項墊付該第三人之賠償給付與上訴人得否向被上訴人等請
            求給付保險金無涉，二者並無約定上或法律上之關聯性。乃被上訴人執
            此主張拒絕理賠，亦非可取。
        (五)依保險法第三十四條規定：「保險人應於要保人或被保險人交齊證明文件
          後，於約定期限內給付賠償金額。無約定期限者，應於接到通知後十五日
          內給付之。」、保險人因可歸責於自己之事由致未在前項規定期限內給付
          者，應給付遲延利息年利一分。」。本件上訴人業於八十九年十二月六日
          以國工局八九處三字第二六七一二號函（請詳上證六號）檢送出險通知書
          予被上訴人明台產險公司」並由上訴人第三區工程處於同年月十四日以國
          工三八九工字第七一二八號函（請詳上證七號）補齊損失明細表、損失清
          單及相關照片等證明文件予被上訴人明台產險公司，詎被上訴人等未於十
          五日內即八十九年十二月二十九日前給付保證金，依上開保險法第三十四
          條規定，被上訴人等應自八十九年十二月三十日起負遲延責任，並應給付
          遲延利息年息一分，併此陳明。
    三、參加人之陳述：除與上訴人相同者予以引用外，並補充略以；
        (一)系爭營造綜合保險單並無共保之特約條款，被上訴人等應就本件保險契約
          負保險人之全部責任。
        (二)依系爭保險契約第二條之約定，被上訴人等不能以上訴人或參加人就保險
          事故之發生有可歸責之事由拒絕理賠。
        (三)本件保險事故之發生，與參加人之施工無關，系爭潭邊橋段護坡工及水溝
          未施作係因上訴人強制接管該工地之結果，參加人無法繼續施作，故該段
          護坡工及水溝未施作與參加人之施工無關。
乙、被上訴人方面：
壹、被上訴人泰安產物保險股份有限公司部分：
    被上訴人未於言詞辯論期日到場，惟於準備程序中提出之書狀略以：
    一、聲明；上訴駁回。
    二、陳述略以：與原判決記載相同，茲予引用之。
貳、被上訴人明台產物保險股份有限公司、新光產物保險股份有限公司、友聯產物保
    險股份有限公司部分：
    一、聲明；上訴駁回。
    二、陳述略以：與原判決記載相同，茲予引用之。
參、被上訴人英商吉利保險股份有限公司、法商安盛產物保險股份有限公司台灣分公
    司部分：
    一、聲明：上訴駁回。
    二、陳述略以：
        (一)程序上被上訴人英商吉利保險股份有限公司業已清算完結，無法人之資格
          ，上訴人將之列為當事人，其起訴為不合法，應予駁回。
        (二)至於法商安盛產物保險股份有限公司台灣分公司則不同意上訴人追加。
        (三)至於實體上之爭執陳述，援用被上訴人泰安產物保險股份有限公司及明台
          產物保險股份有限公司、新光產物保險股份有限公司、友聯產物保險股份
          有限公司部分於一、二審之陳述。
肆、被上訴人中國產物保險股份有限公司、太平產物保險股份有限公司、富邦產物保
    險股份有限公司部分：
    被上訴人未於言詞辯論期日到場，亦未為任何書狀陳述。
    理  由
甲、程序方面：
一、本件被上訴人中國產物保險股份有限公司、太平產物保險股份有限公司、富邦產
    物保險股份有限公司以及泰安產物保險股份有限公司經合法通知，未於言詞辯論
    期日到場，核無民事訴訟法第三百八十六條所列各款情形，爰依上訴人之聲請，
    由其一造辯論而為判決。
二、按公司經撤回認許或解散而清算完結，其法人格即行消滅而不具有當事人能力，
    經查，本件被上訴人英商吉利保險股份有限公司於八十九年七月二十四日經財政
    部函核准繳銷保險公司之營業執照，並於八十九年八月十九日由經濟部核准其申
    請撤回認許，進入清算程序，並於九十年十一月二十七日經本院為清算完結之備
    查，而本件上訴人於一審將之追加為被告之日為九十年十二月十一日，斯時該公
    司業已清算完結，亦未發現有上訴人所指「明知上訴人之債權而故不列入清算」
    等瑕疵或其他清算程序上之瑕疵，是英商吉利保險股份有限公司於上訴人起訴當
    時之法人格業已消滅，不具當事人能力，上訴人就此部分之起訴並不合法，先予
    敘明。
三、次按於第二審為訴之變更追加，原則上非經他造同意，不得為之。但於訴訟標的
    對於數人必須合一確定時，追加其原非當事人之人為當事人者，不在此限。民事
    訴訟法第四百四十六條第一項、第二百五十五條第一項第四款定有明文。本件原
    告於二審追加當事人法商安盛產物保險股份有限公司台灣分公司，由於係主張其
    應與英商吉利保險股份有限公司負連帶清償之連帶債務責任，屬於類似之必要共
    同訴訟，依其訴訟標的之請求，與英商吉利保險股份有限公司有合一確定之必要
    ，應認其在二審訴之追加為合法。又基於共同訴訟人間之「主張共通原則」，即
    使係普通之共同訴訟，於當事人間有利之陳述與答辯，其效力亦會及於未為主張
    答辯之共同訴訟人，故而本件被上訴人中國產物保險股份有限公司、太平產物保
    險股份有限公司、富邦產物保險股份有限公司雖未為答辯之陳述，然而其餘上訴
    人答辯陳述有利於其等之效力，亦會及於其他被上訴人，併此敘明。
乙、得心證之理由：
一、本件上訴人起訴主張：上訴人為興建北宜高速公路第二標工程（下稱系爭工程）
    ，將該工程交由參加人興松有限公司（下稱興松公司）承攬，雙方並共為被保險
    人，向被上訴人投保營造綜合保險，由被上訴人共同承保，簽立綜合營造保險單
    （下稱本保險單）。嗣因民國八十九年十月三十一日象神颱風襲台，系爭工程潭
    邊橋施工便道坍滑，導致施工處所毗鄰地區○○○○○街三十號（住戶陳王秀蘭
    ）、四十五號（住戶吳德勝）、五十五號（住戶陳吳秀英）、六十七之一號（住
    戶王松洲）、潭邊村外按十三號（住戶林加義）受有生活飲用水接飲山泉水管、
    水管損壞購料賠償，共賠償七千三百五十五元；另石碇西街四五號（住戶吳德勝
    ）豬寮屋頂損壞修復，賠償五千元；石碇西街六十七之一號（住戶王松洲）、六
    十七之二號（住戶王塗盛）、六十九號（住戶王松洲）、六十七號（住戶林三標
    ）受有邊坡坍滑危及居住安全經協調撤離在外住宿費用賠償，依序賠償九萬二千
    元、九萬二千元、七萬五千一百五十八元、五千二百六十三元；石碇四街六十七
    之二號（住戶王塗盛）受有蜜蜂及不鏽鋼門窗損壞，賠償六萬零五百元，以及石
    碇鄉公所仿竹欄杆損害賠償八萬五千元，合計新台幣（下同）四十二萬二千二百
    七十六元，第三人等並向上訴人請求如數賠償，是按本保險單基本條款第一章第
    二條第一項：「本保險契約所載之承保工程在施工處所，於保險期間內因突發而
    不可預料之意外事故所致之毀損或滅失，需予修復或重置時除約定不保事項外，
    本公司對被保險人負賠償之責。」；及第二條第一項：「被保險人在施工處所或
    毗鄰地區，於保險期間內營建本保險契約承保工程發生意外事故，致第三人體傷
    、死亡或財物受有損害，被保險人依法應負賠償責任而受賠償請求時，除約定不
    保事項外，本公司對被保險人負賠償責任。」之約定，被保險人即上訴人，自得
    依約請求被上訴人共同賠償上開因不可預料及不可抗力之象神颱風所致之第三人
    等之財物損失。另按被上訴人等為共同承保人，依比例分別負賠償責任，爰依保
    險契約請求被上訴人等應接如附表所示之金額給付上訴人（其中被上訴人英商吉
    利保險股份有限公司與法商安盛產物保險股份有限公司台灣分公司部分應為連帶
    給付之）等語。
二、被上訴人等則以：上訴人係與本件參加人興松公司共同列名為被保險人，其於
    訴訟上自應一起請求，又本件事故發生前已連續停頓施工逾三十日曆天，依照
    本保險契約第一章第七條第七項之約定，該承保範圍不包括直接或間接因工程之
    一部分或全部連續停頓逾三十日曆天所致之毀損、滅失或賠償責任，故而本件事
    故係屬約定不保事項之範疇，被上訴人等自無義務給付保險金，至於上訴人未
    賠付而有他人主張請求為三萬零八百五十五元之項目業已給付完畢，不應列入本
    件請求之金額等語置辯。
三、查系爭工程致第三人財物損失，經第三人等向上訴人請求賠償四十二萬二千二百
    七十六元，且上訴人業已賠付之金額為三十八萬一千四百二十一元之事實，以及
    上訴人與興松公司於系爭保險契約之保險單上共同列名被保險人、系爭工程於發
    生災變事故以前，已連續停頓施工逾三十日曆天等情，業據上訴人提出上訴人第
    三區工程處函、台北縣石碇鄉公所函、現場會勘記錄、租屋事宜協商會議紀錄、
    收據、發票及估價單等件附卷可稽，復為兩造所不爭執，自堪信為真實。是兩造
    之爭執點，首應審究者為上訴人得否單獨以自己名義起訴請求？又本件事故
    發生前已連續停頓施工逾三十日曆天，有無系爭保險契約基本條款第一章第七條
    第（七）項之適用？
四、按依據查系爭保險契約所適用之特約條款內容其中含編號００２加保交互責任條
    款，而編號００２之加保交互責任條款內已有明確記載：「茲特約定：一、本保
    險單所載各被保險人視同個別投保保險單第二條營造（安裝）工程第三人意外責
    任險，並互為其所承保之第三人：；：」。是依上開特約條款約定，各被保險人
    係視同個別投保，上訴人自得單獨行使系爭保險契約上之權利，無須與另一被保
    險人即參加人興松公司共同為之。被上訴人抗辯上訴人應共同起訴請求云云，並
    無依據。
五、次按依據兩造不爭執之系爭保險契約基本條款第一章第七條第（七）項之約定為
    ：「第一條營造工程財物損失險及第二條營造工程第三人意外責任險之承保範圍
    ，不包括直接或間接因工程之一部分或全部連續停頓逾三十日曆天所致之毀損滅
    失或賠償責任」。該條款既已明白約定「直接或間接」因工程之一部分或全部連
    續停頓逾三十日曆天所致之毀損滅失或賠償責任，顯見工程之一部分或全部連續
    停頓逾三十日曆天就賠償責任之發生，非必為直接原因，即使是「間接原因」，
    亦屬於前揭不保事項至明。
六、經查，第三人財物損失係發生於八十九年十月三十一日象神颱風襲台後，但是系
    爭工程早於同年九月二十二日因故與承攬廠商興松公司解約而停止施工，此為兩
    造所不爭執。此亦與證人即欣榮保險公證人有限公司公證人闕錦祥到庭證述稱：
    八十九年十一月三日會同上訴人第三區工程處南港工務公所袁輔中會勘現場受損
    情形，現場未見有施工人員，僅見清理工人，嗣經袁輔中告知該工程早於八十九
    年九月二十二日停工等語相符（詳原審九十一年二月十九日筆錄），是系爭工程
    於象神颱風來襲前已停止施工逾三十日，自堪信為真實。且證人即保險公證人闕
    錦祥於原審詢問本件造成損害是何原因時，係回答「是象神颱風造成的，但是停
    工也是有關係」等語，足認本件損害之主力直接近因固係象神颱風，然而停工三
    十日曆天亦屬「間接之原因」。又依據證人闕錦祥於原審所提出之現場照片顯示
    ，系爭工程已經開挖，山坡地上土石裸露在外，其工程一經停頓，未繼續施工，
    自然來不及在颱風時期做防護措施，土石無樹木山林之保護，亦經不起風雨之摧
    折，更何況是颱風之侵襲，另據上訴人第三區工程處九十年二月十二日國工三九
    ０南字第０八四０號函，其內記載「本處八十九年十二月十四日國工三八九工字
    第七一二八號函所指財物損失係第三人財物受損（在保單有效期間內發生），受
    損原因為承包商施作潭邊橋施工便道期間護坡工及排水溝未施作而含有潛在危險
    因素，適逢象神颱風侵襲而導致災害發生，損及第三人財物．．」等語，亦可認
    定系爭工程在未停工之狀況下，原來承包商有可能加緊趕工繼續施工之護坡工及
    排水溝之工程或緊急採行補救措施，因停工而未繼續施作或補救護坡及排水溝工
    程，水流無法排洩，一經颱風來襲，風雨沖刷土石，而造成土石流災害之發生。
    是本件工程停工係造成本件土石流災害之「間接原因」，自堪認定。又證人王福
    鎮雖於本院準備程序中證述稱：潭邊橋的施工便道有「土石裸露在外」、「未施
    作護坡工及排水溝」的情況發生，是在八十九年四月份就有該狀況等語，但其亦
    陳述稱：系爭地點為新增農路並非潭邊橋，潭邊橋距離新增農路施作護坡工之地
    點約有三百公尺左右，新增農路的部分有施作護坡工仍有坍方之情形等語，惟亦
    無法證明前揭土石流損害與「停工」之間「完全」無任何因果關係之可能性（尤
    其是停工所產生之無法及時補救性及不可臆測性），故而就停工與系爭事故之「
    間接之原因力」既未可得完全排除，上訴人所稱事故發生前雖已連續停頓施工逾
    三十日曆天，但該連續停工與事故之發生完全沒有因果關係云云，並不足採。
七、綜上所述，本件上訴人主張事故發生前雖已連續停頓施工逾三十日曆天，但該連
    續停工與事故之發生完全沒有因果關係，為不足採，被上訴人抗辯本件有本保險
    契約不保事項之情事尚屬可信。從而，上訴人主張基於保險契約，請求被上訴人
    應給付如附表所示之金額並無理由（就被上訴人英商吉利保險股份有限公司則因
    係以未具當事人能力者為當事人，其起訴為不合法），均不應准許。其假執行之
    聲請亦失所附麗，應併予駁回。原審為上訴人敗訴之判決，及駁回其假執行之聲
    請，雖然理由尚有部分不同，然而結論並無二致。上訴意旨指摘原判決不當，求
    予廢棄改判，為無理由，應予駁回其上訴。
八、本件之事實及法律關係已臻明確，兩造之其餘主張陳述及攻擊防禦方法及爭點，
    對判決之結果無影響，爰不一一加以論述，附此敘明。
九、據上論結，本件上訴為無理由，依民事訴訟法第四百三十六條之一第三項、第四
    百四十九條第一項、第七十八條，判決如主文。
中　　　華　　　民　　　國　　九十三　　年　　　三　　　月　　　五　　　日
                                      民事第二庭審判長法官  丁蓓蓓
                                                      法官  李家慧
                                                      法官  朱漢寶
右正本證明與原本無異。
本件不得上訴。
中　　　華　　　民　　　國　　九十三　　年　　　三　　　月　　　五　　　日
                                                法院書記官 劉碧輝
